# 收到投资款如何做账？

提问人：573533988 时间：2018-05-05 22:38:58
自然人投资本公司成立一个事业部，该事业部只是公司的一个部门，法律上没有独立核算，该事业部主要职责是拓展公司业务，年底按照业绩分成，在自然人和本公司之间分配，请教陈版，该收到该自然人的投资款如何做账？

回答人：chenyiwei
因为此类项目合作一般是有期限限制的，到期对该事业部净资产进行清算分配，因此对接受自然人投资应确认为负债（其他非流动负债），每年末将该事业部收益中应归属于该自然人的部分确认为费用（管理费用或财务费用）并相应增减该负债的账面价值；向该自然人分配现金时，从该项负债中列支。